【裁判字號】    89,易,946
【裁判日期】    891228
【裁判案由】    違反著作權法
【裁判全文】
臺灣彰化地方法院刑事判決                          八十九年度易字第九四六號
    公  訴  人  臺灣彰化地方法院檢察署檢察官
    被      告  甲○○
右列被告因違反著作權法案件，經檢察官提起公訴 (八十八年度偵字第一０六三八號
)，本院判決如左：
    主  文
甲○○以明知為侵害著作權之物，意圖散布而陳列之方法侵害他人之著作權，處有期
徒刑貳月，如易科罰金以佰元即新台幣玖佰元，折算壹日。
扣案之伴唱光碟點唱機壹台沒收。
    事  實
一、甲○○係設於彰化縣員林鎮○○○路五八號「世華音響店」之負責人，於民國八
    十八年九月間某日，以新台幣（下同）九千三百元之價格，向上發電器行（經營
    者為乙○○，此部移送偵查）購入內含有他人擅自重製丙○○○○有限公司（下
    稱摩那園公司）享有著作財產權之「情書團」、「大船入港」、「不想伊」、「
    心內話」及「只有你」等詞曲音樂著作之伴唱光碟點唱機一台（尚有點歌簿一本
    及啟動之光碟片一張，按上開盜錄之歌曲係錄存於伴唱光碟點機內，並非存錄於
    光碟片內，故公訴意旨稍有誤解），甲○○明知該伴唱光碟點唱機係侵害著作權
    之物，仍意圖將前揭伴唱光碟點唱機出賣予不特定買受者而陳列之於前揭世華音
    響店，而侵害摩那園公司之著作權。嗣於八十八年十一月四日十六時十分許，為
    警持本署檢察官核發之搜索票在上址搜索當場查獲，並扣得點歌簿一本、啟動之
    光碟片一張及前揭伴唱光碟點唱機一台。
二、案經摩那園公司訴由彰化縣警察局員林分局報請臺灣彰化地方法院檢察署檢察官
    偵查起訴。
    理  由
一、訊據被告甲○○固坦承於於前揭時、地為警查獲前揭伴唱光碟點唱機之事實不諱
    ，惟矢口否認有何違反著作權法之犯行，辯稱：伊並不知道扣案之伴唱光碟點唱
    機係違反著作權之物云云。惟查：前開犯罪事實業據告訴代理人即摩那園公司之
    職員蔡國賓於警訊及偵查中指訴綦詳，而前揭「情書團」、「大船入港」、「不
    想伊」、「心內話」及「只有你」等音樂著作係告訴人公司有著作財產權之音樂
    著作，有內政部著作權登記簿謄本附卷可按，而扣案之伴唱光碟點唱機含有上開
    歌曲，並有播放之相片附可稽。又被告既以販售伴唱光碟點唱機為業，自有辨別
    是否合法伴唱光碟點唱機之能力，再者，被告亦自承合法公司之伴唱光碟點唱機
    之價格較貴等語，是被告對該伴唱光碟點唱機係侵害他人著作權之物等情，應有
    認識甚明，所辯無非卸責之詞，此外復有扣案如事實欄所述之物品在卷可證，其
    犯嫌已堪認定。
二、核被告甲○○所為，係犯著作權法第八十七條第二款之罪，請依同法第九十三條
    第三款之規定處斷。爰審酌被告之犯罪動機、手段、目的、所生之危害及犯罪後
    之態度等一切情狀，量處如主文所示之刑，如易科罰金以佰元（即新台幣九百
    元）折算壹日。扣案之伴唱光碟點唱機一台係被告所購有且供犯罪所用之物，己
    如前述，爰依法宣告沒收之。
據上論斷，應依刑事訴訟法第二百九十九條第一項前段，著作權法第九十三條第三款
、第八十七條第二款、刑法第十一條前段、第四十一條、第三十八條第一項第二款，
判決如主文。
本案經檢察官黃鼎鈞到庭執行職務。
中    華    民    國      八十九     年     十二    月      二十八      日
                                臺灣彰化地方法院刑事第二庭
                                    法      官  洪 志  賢
右正本證明與原本無異。
如不服本判決，應於判決送達後十日內，向本院提出上訴狀（須附繕本）。
告訴人或被害人對於判決如有不服具備理由請求檢察官上訴者，其上訴期間之計算係
以檢察官收受判決正本之日期為準。
                                      法院書記官  洪  年  慶
中    華    民    國       九十      年      一     月        三        日
著作權法第九十三條
有左列情形之一者，處二年以下有期徒刑，得併科新台幣十萬元以下罰金：
一、侵害第十五條至第十七條規定之著作人格權者。
二、違反第七十條規定者。
三、以第八十七條各款方法之一侵害他人之著作權者。
著作權法第八十七條
有左列情形之一者，除本法另有規定外，視為侵害著作權或製版權：
一、以侵害著作人名譽之方法利用其著作者。
二、明知為侵害著作權或製版權之物而散布或意圖散布而陳列或持有或意圖營利而交
    付者。
三、輸入未經著作財產權人或製版權人授權重製之重製物或製版物者。
四、未經著作財產權人同意而輸入著作原件或其重製物者。
五、明知係侵害電腦程式著作權之重製物而仍作為直接營利之使用者。


司法院資訊處製作；財團法人民間司法改革基金會備份。
